臺灣基隆地方法院民事判決　　　　 93年度訴字第266號
原　告　乙○○
被　告　甲○○
右當事人間因原告提起附帶民事訴訟，請求侵權行為損害賠償事
件，經本院刑事庭裁定移送民事庭，本院於民國94年3 月15日言
詞辯論終結，判決如下：
    主      文
被告應給付原告新臺幣肆拾伍萬玖仟肆佰參拾元，及自民國九十
三年三月十七日起至清償日止，按週年利率百分之五計算之利息
。
原告其餘之訴駁回。
訴訟費用由被告負擔。
本判決原告勝訴部分得假執行；但被告如以新臺幣肆拾陸萬元為
原告預供擔保，得免為假執行。
    事實及理由
一、原告主張：被告於民國92年1 月16日零時許，在其基隆市信
    義區○○○路7 巷31之1 號住處外，持掃刀砍傷原告，致原
    告受有右手切割傷併掌骨開放性骨折、併第2 、3 、4 、5
    指肌腱受損斷裂等傷害。原告受傷後，除須支付醫藥費及復
    建費、往來醫院之交通費外，並有半年之時間無法工作，且
    日後工作能力亦有減損，此等財產上之損害均應由原告負責
    。又原告受被告傷害致肉體上、精神上亦受莫大痛苦，被告
    自應賠償原告精神慰撫金之非財產上損害。為此提本訴，請
    求被告給付上述各項之損害金合計新台幣（下同）4,298,70
    0 元。並聲明：被告應給付原告4,298,700 ，及自起訴狀繕
    本送達被告翌日起至清償日止，按年息5 ﹪計算之利息。
二、被告則以：當時係因原告持圓鍬先毆打被告，被告為自衛，
    始持農具加以抵抗，原告對其自身受傷亦應負責。又原告請
    求賠償之金額除醫藥費收據外，並未提出任何證據證明其損
    害，請求金額亦屬過高，被告實無能力負擔賠償等語，資為
    抗辯。並聲明：（一）原告之訴駁回。（二）願供擔保請准
    宣告免為假執行。
三、原告主張之事實，業據其提出驗傷診斷書為證，復經本院依
    職權調取本院刑事庭93年度簡上字第13號傷害等案件之偵、
    審卷查明無訛，被告亦因此傷害案件而遭判處有期徒刑四月
    確定，堪信為真實。被告雖辯稱係因原告先持圓鍬毆打，其
    出於自衛始傷及原告云云，惟查本件持圓鍬毆傷原告者乃訴
    外人張俊義而非原告，此為前開刑事判決所認定之事實，被
    告所辯顯非真實，自無可信。
四、按因故意或過失不法侵害他人權利者，負損害賠償責任；又
    不法侵害他人之身體或健康者對於被害人因此喪失或減少勞
    動能力，或增加生活之需要時，應負損害賠償責任；再不法
    侵害他人之身體、健康，被害人雖非財產上之損害，亦得請
    求賠償相當之金額，民法第一百八十四條第一項前段、第一
    百九十三條第一項及第一百九十五條第一項分別定有明文。
    查被告不法侵害原告之身體，既經認定如上，依諸上引各法
    條，被告對於原告因而所受之損害，自應負賠償責任。茲就
    原告請求之各項賠償金額是否有據，分述如下：
（一）醫藥費7,750 元部份：此業經原告提出收據為證，被告亦
      同意如數賠償，自應准許。
（二）復健費用部份：原告主張受傷後須復健3 年，總計須花費
      9,750 元，惟其提出自92年2 月起至12月止之復健費收據
      僅有1,680 元，對此數額被告同意賠償，應予准許。逾此
      數額部分原告除未舉證外，亦自認自93年中即未去進行復
      健，故逾1,680 元以外之復健費用無從認定，自不得令被
      告負賠償之責。
（三）交通費用部分：原告主張每次就醫須交通費200 元，以3
      年計共須31,200元，並未提出任何證據以實其說，無法採
      信為真實，不得向被告請求。
（四）薪資損失部分：原告主張因本件傷害半年無法工作，其受
      傷前之平均月薪為25,000元，被告應賠償150,000 元，並
      提出91年度綜合所得稅各類所得清單資料為證。本院審酌
      原告受傷後，除接受清創縫合、掌骨骨釘復位固定、肌腱
      縫合等手術外，自92年2 月5 日起至12月18日止多次回診
      復健，此有驗傷診斷書及醫藥費收據多件在卷可佐，加以
      原告受傷部位為右手背，衡情在半年內確有加以療養而無
      法工作之可能。是則原告請求此部份之損失並非無據，可
      堪認定，應由被告負賠償之責。被告空言否認，尚非可採
      。
（五）減少勞動能力之損失部分：原告主張其原本月薪為25,000
      元，因本件傷害已成殘障，現僅能從事月薪15,000元之工
      作，每年損失120,000 元，以原告至少能再工作30年計，
      共損失3,600,000 元云云。惟查：原告就此部分之損害，
      並未提出任何證據以供斟酌。本院審酌原告於本院審理中
      自承其診治醫師無法開立有關勞動能力減損之診斷書，原
      告自認自93年中即未再就醫復健等情，認原告所受之傷已
      幾近痊癒，並未達工作能力一部喪失之程度，此部分所請
      自屬無據，不應准許。
（六）精神慰撫金500,000 元部分：查原告右手背受傷甚重，診
      治期間長達1 年，堪信其肉體、精神上均受相當程度之痛
      苦。本院斟酌原告受傷情況，本件之事發過程及兩造目前
      均無固定工作等一切情狀，認原告請求之慰撫金數額以30
      0,000 元為當，逾此部分之請求則尚屬過高，不能准許。
（七）以上共計原告得請求之賠償額為459,430元。
五、從而，原告本於侵權行為損害賠償之法律關係，請求被告給
    付459,430 元及法定遲延利息，為有理由，應予准許，逾此
    範圍之請求則無所據，應予駁回。
六、本件命給付之金額未達500,000 元，依民事訴訟法第三百八
    十九條第一項第三款之規定，應依職權宣告假執行。而被告
    就此部分陳明願供擔保，聲請免為假執行，合於法律規定，
    爰酌定相當之擔保金額准許之。
七、訴訟費用裁判之依據：民事訴訟法第七十九條。
中　　華　　民　　國　　94　　年　　4 　　月　　1 　　日
                  民事庭法  官  陳鈺林
以上正本係照原本作成。
對於本件判決如有不服，應於收受送達後二十日內向本院提出上
訴書狀，敘述上訴之理由，上訴於臺灣高等法院，並按他造當事
人之人數附具繕本。
中　　華　　民　　國　　94　　年　　4 　　月　　1 　　日
                        書記官  林建清
